【裁判字號】    92,交抗,96
【裁判日期】    920416
【裁判案由】    違反道路交通管理處罰條例
【裁判全文】
臺灣高等法院交通事件裁定                          九十二年度交抗字第九六號
    抗  告  人
    即受處分人  隆恩通運有限公司
    代  表  人  甲○○
右抗告人因違反道路交通管理處罰條例案件，不服台灣士林地方法院中華民國九十一
年十二月十日裁定（九十一年度交聲字第一二七二號、一二七三號；原處分案號：基
監字第裁四二─Ｚ00000000號），提起抗告，本院裁定如左：
    主  文
抗告駁回。
    理  由
一、按汽車有左列情形之一者，處汽車所有人新臺幣三千六百元以上一萬零八百元以
    下罰鍰，並禁止其行駛：「一、未領用牌照行駛者。‧‧‧‧五、牌照借供他車
    使用或使用他車牌照行駛者（下略）」；前項第五款之牌照、號牌吊銷之，道路
    交通管理處罰條例第十二條第一項第一款、第五款及第二項分別定有明文。
二、本件原裁定意旨略以：異議人即受處分人隆恩通運有限公司（以下簡稱隆恩公司
    ）所有ＫＴ─六一三號車曳引其關係企業盈運通運有限公司（以下簡稱：盈運公
    司）所屬ＦＪ─Ｐ七號半拖車，於民國九十一年八月二日十三時四十六分許，在
    國道第一高速公路南下一四五公里處，被警舉發：一、所拖半拖車未領有號牌行
    駛公路。二、所拖半拖車（查無車架號碼）使用ＦＪ─Ｐ七號號牌行駛公路，經
    原處分機關依道路交通管理處罰條例第十二條第一項第一款、第五款及第二項之
    規定裁處異議人罰鍰新臺幣八千六百元，並吊銷車輛牌照。異議人雖聲明異議稱
    其所屬號牌ＫＴ─六一三號曳引車，曳引關係企業盈運公司所屬半拖車，於九十
    一年八月二日行駛國道高速公路，因公司半拖車板架上之標識牌長期使用磨損老
    舊，而不慎掉落，因而無法辨別該車架，車身號碼，為警舉發未領有號牌行駛公
    路及號牌借供他車使用，似此在不知情之情形下，且發生違規案件，純屬意外云
    云。然查異議人於行車前即應注意車架上之標識牌是否確實固定，有無鬆動，異
    議人所辯尚非可採，其違規之事實應堪認定，原處分機關據以援引上開規定，裁
    處罰鍰新臺幣八千六百元，並無不當，因認本件異議為無理由，而裁定駁回之等
    語，經核並無不合。
三、抗告意旨略以：隆恩公司所有ＫＴ─六一三號曳引車與曳引其關係企業盈運公司
    所屬PJ--P7均有聲明異議，原法院未併案處理；再以抗告人公司因長期使用，摩
    損老舊、風吹日曬，以致風蝕掉落糢糊不清，充其量僅能處以道路交通法規第十
    二條第七款之處分，怎能逕行認定為移用號牌，為此提起抗告云云。本院查，抗
    告人對於其所屬曳引車及半拖車未領牌照行駛及使用他車牌照行駛之事並不爭執
    ，僅辯稱其半拖車車架因長期使用，因此焊接在車架上之標識牌，因磨損老舊不
    慎掉落，因而無法查識該車架云云，惟抗告人於行車前本應注意車架上之標識牌
    是否確實固定，有無鬆動，且如抗告人所辯其標識牌係因車架長期振動，磨損老
    舊不慎脫落，顯見標識牌掉落之原因早已存在，非臨時原因或突然外力所致，抗
    告人只要稍加注意即可避免掉落情形發生，且本件係抗告人公司之曳引車既係使
    用他車之牌照行駛，自係違反道路交通管理處罰條例第十二條第一項第五款之規
    定。抗告人所辯尚非可採，本件抗告人違規之事實，應堪認定，原處分機關據以
    援引上開規定，裁處罰鍰新臺幣八千六百元，並無不當，本件異議為無理由已予
    駁回在案。經核原裁定認事用法，並無不合，抗告人抗告意旨仍執前詞，指摘原
    裁定不當，為無理由，應予駁回。
四、至於抗告意旨另指盈運公司所屬ＦＪ─Ｐ七號牌照借供他車使用違規裁決，原審
    未併審乙節，經查原裁定係認移送機關違反道路交通管理事件聲明異議案件移送
    書另指異議人不服移送機關基監字第裁四二－Ｚ00000000號裁決書所處
    罰鍰新臺幣五千元，並吊銷牌照之處分部分，因該裁決書之受處分人為盈運公司
    ，與本件受處分人隆恩公司分屬不同法人，且本件僅由隆恩公司聲明異議，盈運
    公司並未聲明異議，因而未併予審究等語，該部分既未經原審為裁定，本院亦無
    從審理，併予敘明。
據上論結，應依道路交通案件處理辦法第二十六條，道路交通管理處罰條例第八十九
條，刑事訴訟法第四百十二條，裁定如主文。
中      華      民      國    九十二    年      四      月     十六     日
                              台灣高等法院交通法庭
                                  審判長法  官  陳  正  雄
                                        法  官  許  宗  和
                                        法  官  許  錦  印
右正本證明與原本無異。
不得再抗告。
                                        書記官  楊  妙  恩
中      華      民      國    九十二    年      四      月     十七     日


司法院資訊處製作；財團法人民間司法改革基金會備份。
